---
title: "Parte Practica Capitulo 8"
author: "Rafael Puche Q."
output: pdf_document
---
#**Capitulo 8: Reglas de Asociacion**  #

## Ejemplo: Identificar compras frecuentes de alimentos
## **Paso 2: Explorar y preparar la data**
  
#### Limpiar el workspace

rm (list=ls())
setwd(dir = "MEGA_Maestria/Machine_Learning_IVIC/Codes_del_libro/Chapter_08/")


#### Cargar el archivo grocery.csv en una matriz dispersa. Instalacion de paquetes

install.packages("arules")
install.packages("arulesViz")
```{r}
library(arules)
library(arulesViz)
groceries <- read.transactions("groceries.csv", sep = ",")
summary(groceries)
```

#### Observar las primeras 5 transacciones

```{r}
inspect(groceries[1:5])
```

#### Examinar la frecuencia de los items

```{r}
itemFrequency(groceries[, 1:3])
```

#### Graficar la frecuencia de los items

```{r}
itemFrequencyPlot(groceries, support = 0.1)
itemFrequencyPlot(groceries, topN = 20)
```

#### Mejorar la visualizacion de los items con el comando cex.names

```{r}
itemFrequencyPlot(groceries, topN = 20, cex.names=0.8)
```

#### Visualizar la matriz de dispersion de las 5 primeras transacciones

```{r}
image(groceries[1:20])
```

#### Visualizar una muestra aleatoria de 100 transacciones

```{r}
image(sample(groceries, 100))
```

## **Paso 3: Entrenar nuestro modelo en los datos**

```{r}
library(arules)
```

#### Condiciones por defecto del algoritmo, generan 0 reglas  

```{r}
apriori(groceries)
```


#### **The appropriate minimum confidence level depends a great deal**
#### **on the goals of your analysis. If you start with a conservative**
#### **value, you can always reduce it to broaden the search if you aren't**
#### **finding actionable intelligence**


#### Ajustar mejor los valores de support y niveles de confianza para aprender mas reglas
#### minlen = 2 elimina reglas que tienen menos de dos items 

```{r}
groceryrules <- apriori(groceries, parameter = list(support =
                          0.006, confidence = 0.25, minlen = 2))
groceryrules
plot(groceryrules, shading="order", control=list(main = "Two-key plot"))
```

#### Prueba de significancia para encontrar reglas de asociacion en las cuales LHS y el RHS dependen uno del otro

```{r}
grocerty_sig <- is.significant(groceryrules, groceries, alpha = 0.01, adjust = "bonferroni")
table(grocerty_sig)
```

#### Ajustando confidence = 0.50 y support = 0.006

```{r}
groceryrules_c50 <- apriori(groceries, parameter = list(support =
                          0.006, confidence = 0.50, minlen = 2))
groceryrules_c50

grocery_sig_c50 <- is.significant(groceryrules_c50, groceries, alpha = 0.01, adjust = "bonferroni")
table(grocery_sig_c50)

plot(groceryrules, method="grouped", control=list(k=20))

plot(groceryrules_c50, method="grouped", control=list(k=20))

plot(groceryrules, method="matrix", measure=c("lift", "confidence"), control=list(reorder=TRUE))
plot(groceryrules_c50, method="matrix", measure=c("lift", "confidence"), control=list(reorder=TRUE))
```

## Paso 4: Evaluar el desempeño del modelo 
#### Resumen de las reglas de asociacion de nuestros datos 

```{r}
summary(groceryrules)
summary(groceryrules_c50)
```

#### Utilizar una libreria para visualizar las reglas de asociacion (arulesViz)
```{r}
plot(groceryrules)
plot(groceryrules_c50)
```

#### Veamos las tres primeras reglas
```{r}
inspect(groceryrules[1:3])
inspect(groceryrules_c50[1:3])
```

## Paso 5: Mejorar el desempeño del modelo 

#### Ordenar las "groceryrules" por indice lift mas alto

```{r}
inspect(sort(groceryrules, by = "lift")[1:5])
inspect(sort(groceryrules_c50, by = "lift")[1:5])
```

### Usar arulesViz para visualizar las reglas ordendas por lift, en esquema vertice y borde

```{r}
sort_grocery <- head(sort(groceryrules, by = "lift")[1:5])
sort_groceryc50 <- head(sort(groceryrules_c50, by = "lift")[1:5])
plot(sort_grocery, method="graph")
plot(sort_groceryc50, method="graph")
```

#### Encontrar subgrupos de reglas que contienen cualquier item "berries" (fresas, moras, arandanos)

```{r}
berryrules <- subset(groceryrules, items %in% "berries")
inspect(berryrules)
```

#### Escribir las reglas encontradas a un archivo CSV
````{r}
write(groceryrules, file = "groceryrules.csv",
      sep = ",", quote = TRUE, row.names = FALSE)

#### Convertir el conjunto de reglas en un "data frame"
groceryrules_df <- as(groceryrules, "data.frame")
str(groceryrules_df)
```